臺灣澎湖地方法院民事判決　九十年度訴字第二九號
　　原　　　告　甲○○
　　被　　　告　丙○○
　　訴訟代理人　丁○○
右當事人間損害賠償事件，本院判決如左：
　　主　　文
被告應給付原告新台幣壹拾貳萬元，及自民國九十年七月三十一日起，至清償日止，
按週年利率百分之五計算之利息。
原告其餘之訴駁回。
訴訟費用由被告負擔十分之一，餘由原告負擔。
本判決第一項於原告以新台幣肆萬元供擔保後，得假執行。
原告其餘假執行之聲請駁回。
　　事　　實
甲、原告方面：
一、聲明：
（一）被告應給付原告新台幣（下同）一百萬元，及自起訴狀繕本送達被告翌日起，
　　　至清償日止，按週年利率百分之五計算之利息。
（二）原告願供擔保請准宣告假執行。
二、陳述：兩造於民國八十六年十月二十三日結婚，現仍婚姻關係存續中。詎被告自
　　八十九年間，至「金車餐飲店」工作後，即行為不端。甚至於八十九年十二月間
　　，與訴外人乙○○在澎湖縣之飯店等地，通姦多次。原告為此精神上遭受極大痛
　　苦，爰依民法第一百九十五條第一項之規定，訴請被告給付慰撫金。又訴外人乙
　　○○就此已賠償原告十二萬元，雙方已達成訴訟外和解，原告請求法院就認為被
　　告與乙○○應給付之總額，再扣除十二萬元後，為被告所應賠償原告之金額。
三、證據：提出悔過書、和解契約書、收據各一紙，錄音帶譯文一份為證，聲請訊問
　　證人乙○○。
乙、被告方面：
一、聲明：請求駁回原告之訴。
二、陳述：被告工作之「金車餐飲店」為正當工作場所，被告與乙○○雖有認識，但
　　絕無通姦或其他親密行為。原告所指被告通姦之日期，被告均在家照顧小孩，並
　　未到飯店。悔過書是遭受原告逼迫才寫的。
三、證據：提出驗傷單四紙、照片六幀、本院八十九年家護字第二七號民事裁定一份
　　、臺灣高等法院高雄分院九十年上易字第一０一三號刑事判決一份為證，聲請訊
　　問證人吳美春。
　　理　　由
甲、兩造之主張
一、原告起訴主張：兩造於八十六年十月二十三日結婚，現仍婚姻關係存續中，詎被
    告自八十九年間，至「金車餐飲店」工作後，即行為不端，甚至於八十九年十二
    月間，與訴外人乙○○在澎湖縣之飯店等地，通姦多次，原告為此精神上遭受極
    大痛苦，爰依民法第一百九十五條第一項之規定，訴請被告給付慰撫金。
二、被告則以：被告工作之「金車餐飲店」為正當工作場所，被告與乙○○雖有認識
　　，但絕無通姦或其他親密行為，原告所指被告通姦之日期，被告均在家照顧小孩
　　，並未到飯店，悔過書是遭受原告逼迫才寫的等語資為抗辯。
乙、得心證之理由
一、兩造於八十六年十月二十三日結婚，現仍婚姻關係存續中，為兩造所不爭執，並
    有戶籍謄本一份附於本院九十年婚字第二號民事卷宗可稽，堪信為真實。
二、按因故意或過失不法侵害他人之權利者，負損害賠償責任，故意以背於善良風俗
　　之方法，加損害於他人者，亦同；違反保護他人之法律，致發生損害於他人者，
　　負賠償責任；不法侵害他人之身體、健康、名譽、自由、信用、隱私、貞操，或
　　不法侵害其他人格法益而情節重大者，被害人雖非財產上之損害，亦得請求賠償
　　相當之金額，其名譽被侵害者，並得請求回復名譽之適當處分；不法侵害他人基
　　於父、母、子、女或配偶關係之身分法益而情節重大者，準用之，民法第一百八
　　十四條、第一百九十五條第一項、第三項規定，分別定有明文。再民法第一百八
　　十四條第一項後段所規範者，並不限於現行法律體系所明認之權利，凡侵害各種
　　保護個人之法益，均可構成，依現行民法，夫對妻或妻對夫，雖無所謂之夫權或
　　妻權之存在，惟夫妻之一方，之於他方有相互誠實，協力共同保持生活圓滿之義
　　務，本於此種配偶關係之存在，相互之間有相互信賴之身分法益存在，配偶之一
　　方違背此種相互誠實之義務與他人有曖昧往來，對於另一方之配偶，難謂非故意
　　以背於善良風俗之方法加損害於他人，而其情亦屬重大，受侵害之一方，如受有
　　財產上或非財產之損害，自得依民法第一百八十四條第一項後段、民法第一百九
　　十五條之規定，請求侵害者，負損害賠償責任。經查：原告主張被告於八十九年
　　十二月間，曾與訴外人乙○○通姦多次，並提出被告書立之悔過書、原告與乙○
　　○所簽訂之和解契約書等件為證；被告則抗辯上開悔過書，係遭原告逼迫所寫，
　　並非其真實意志所寫，對乙○○所為，並不知情等語。查上開悔過書書立之日期
　　為八十九年十二月二十八日，而被告曾分別於八十九年十月十日、九十年一月三
　　日，遭原告毆打，或遭原告恐嚇，以刮鬍刀、剪刀等物，剔除頭髮、眉毛，有八
　　十九年家護字第二七號民事裁定、臺灣高等法院高雄分院九十年上易字第一０一
　　三號刑事判決各一份附卷可參，時間與被告書立悔過書之日期甚為接近，是被告
　　上開抗辯，應屬可採，該紙悔過書應非出於被告之真意所為，自不得以該紙悔過
　　書遽論被告與乙○○有通姦行為。惟證人乙○○於本院審理時證稱：伊於八十九
　　年年底，曾與被告一同至日立飯店、佳期飯店等處，為摟摟抱抱及接吻之行為，
　　但雙方並未發生性行為等語，而本院參酌日立飯店於八十九年十二月二十三日確
　　有乙○○之住宿紀錄，且乙○○就此已賠償原告十二萬元，業據原告提出和解契
　　約書一紙為證，並有該飯店住宿紀錄附於本院九十年婚字第二號民事卷宗可稽；
　　復參酌此類事件，涉及當事人名譽，果非真實，證人乙○○自無承認之理，是證
　　人乙○○上開證詞，應堪予以採信，被告確有與訴外人乙○○至飯店為摟摟抱抱
　　及接吻之行為。但原告主張被告與乙○○間有通姦行為一節，原告如前述並未舉
　　證以實其說，自難遽以採信。綜上，被告與他人有摟摟抱抱及接吻等親密行為，
　　已足以破壞夫妻間之相互信賴關係，即係以背於善良風俗之方法加損害於原告，
　　並使原告精神上遭受損害。原告主張被告應對之負損害賠償責任，即屬有據。
三、次按，不法侵害他人之人格權，被害人受有非財產上損害，請求加害人賠償相當
　　金額之慰撫金時，法院對於慰撫金之量定，應斟酌實際加害情形、所造成之影響
　　、被害人痛苦之程度、兩造之身分地位經濟情形及其他各種狀況，以核定相當之
　　數額，此有最高法院四十七年台上字第一二二一號、五十一年台上字第二二三號
　　判例可資參照。查夫妻之間有第三者介入，對於任何一方莫不造成傷痛。查兩造
　　結婚已四年餘，原告現年約三十二歲、開設水電行，被告現年約二十四歲、無固
　　定工作，有澎湖縣政府訪視報告附於本院九十婚字第二號民事案件可稽，本院綜
　　合上開情節，認原告向被告請求非財產上之損害賠償應以一十二萬元為適當，逾
　　此金額所為之請求，尚非有據。從而，原告本於侵權行為之法律關係請求被告給
　　付一十二萬元，及自起訴狀繕本送達被告翌日起，至清償日止，按週年利率百分
　　之五計算之利息，為有理由，應予准許，逾此部分所為之請求，則為無理由，應
　　予駁回。
四、原告陳明願供擔保請准宣告假執行，查原告勝訴部分，核無不合，爰酌定相當擔
　　保金額，予以准許；至原告敗訴部分，其假執行之聲請即失所附麗，應予駁回。
五、據上論結，原告之訴為一部有理由，一部無理由，依民事訴訟法第七十九條但書
　　、第三百九十條第二項，判決如主文。
中　　　華　　　民　　　國　　九十一　　年　　　一　　　月　　二十二　　日
~B臺灣澎湖地方法院民事庭
~B　　法　　　官　李宛玲
右正本係照原本作成。
如對本判決上訴，須於判決送達後廿日內，向本院提出上訴狀(須附繕本)。
中　　　華　　　民　　　國　　九十一　　年　　　一　　　月　　二十三　　日
~B　　法院書記官　劉竹苞
